臺灣高等法院臺中分院刑事判決　　　　96年度上易字第1322號
上　訴　人　臺灣臺中地方法院檢察署檢察官
被　　　告　乙○○
上列上訴人因被告違反電子遊戲場業管理條例案件，不服臺灣臺
中地方法院96年度易字第2500號中華民國96年5月31日第一審判
決（聲請簡易判決處刑案號：臺灣臺中地方法院檢察署96年度速
偵字第1782號），提起上訴，本院判決如下：
    主  文
原判決關於乙○○部分撤銷。
乙○○違反未依電子遊戲場業管理條例規定辦理營利事業登記，
不得經營電子遊戲場業之規定，處拘役參拾日，減為拘役拾伍日
，如易科罰金，以新臺幣壹仟元折算壹日。扣案之電子遊戲機壹
台（含ＩＣ板壹塊）、現金新臺幣參仟捌佰伍拾元，均沒收。
    事  實
一、乙○○未依電子遊戲場業管理條例規定，向主管機關辦理電
    子遊戲場業之營利事業登記，竟基於經營電子遊戲場業及賭
    博之犯意，自民國96年3月20日起，在臺中市○○區○○路
    239巷36弄6之1號廟宇「池武宮」內之公眾得出入之場所，
    擺設電子遊戲機具大震撼「小瑪莉」1台，供不特定人以新
    台幣（下同）10元投入電子遊戲機具內押注，賭客如押中，
    可贏得押注金額倍數之金額，如未押中，押注賭資則悉由乙
    ○○贏取，藉此射倖之方式賭博財物，並以此方式違規經營
    電子遊戲場業。嗣於96年4月1日晚上7時許，費正立（業經
    臺灣臺中地方法院判處罰金新台幣二仟元，如易服勞役，以
    新台幣一千元折算一日確定）在上揭處所，把玩該賭博性電
    子遊戲機具時，為警當場查獲，並扣得上開電子遊戲機具1
    台（含IC板1塊）及機具內之賭資3850元。
二、案經臺中市警察局第五分局報請臺灣臺中地方法院檢察署檢
    察官偵查聲請簡易判決處刑，經臺灣臺中地方法院依簡式審
    判程序審理。
    理  由
一、上開事實，業據被告乙○○於坦承不諱，核與同案被告費正
    立於警訊、偵查、原審中供述之情節相符，並有現場圖1紙
    、現場照片7張附卷，小瑪莉電子遊戲機具1臺（含IC板1塊
    ）、賭資3850元扣案，可資佐證。被告之自白與事實相符，
    堪以採信，本件事證明確，被告犯行，堪以認定。
二、核被告乙○○所為，係違反電子遊戲場業管理條例第15條規
    定，而犯同條例第22條之罪、刑法第266第1項之普通賭博罪
    。被告以一行為觸犯上開二罪名，為想像競合犯，應從一重
    之電子遊戲場業管理條例第22條規定處斷。經查中華民國九
    十六年罪犯減刑條例，於民國96年7月4日經總統令公布，於
    96年7月16日施行，被告犯罪之時間，係在96年4月24日以前
    ，且所犯之罪符合該條例所規定得予減刑之情形，應依該條
    例諭知其宣告刑及減得之刑。原審以被告犯罪事證明確，予
    以論罪科刑，認事用法及量刑，原無不妥之處，惟查原判決
    未及適用中華民國九十六年罪犯減刑條例之規定減刑，檢察
    官上訴指摘原判決不當，固無可取（理由詳如後述），然既
    經上訴，仍應由本院將原判決關於被告乙○○部分，予以撤
    銷改判。爰審酌被告乙○○未有前科紀錄，素行尚佳，所擺
    放之機台僅1台，擺放之時間非長，所造成之危害尚非重大
    ，犯後已坦承犯行、深知悔悟，態度尚佳等一切情狀，量處
    如主文第二項所示之刑及減得之刑，並諭知易科罰金之折算
    標準。扣案之電子遊戲機具1台（含ＩＣ板1塊），為當場賭
    博之器具；賭資3850元，係在機具內查獲，均應依刑法第26
    6條第2項規定宣告沒收。
三、檢察官聲請簡易判決處刑書意旨另以：被告乙○○在上址擺
    放電子遊戲機具1台供人玩賭，另涉犯刑法第268條意圖營利
    ，供給賭博場所或聚眾賭博罪云云。檢察官上訴意旨，亦謂
    被告仍應成立刑法第268條之意圖營利供給賭博場所或聚眾
    賭博罪；並以原審就意圖營利供給賭博場所或聚眾賭博部分
    ，於判決理由中說明不另為無罪之諭知，惟原審依簡式審判
    程序判決，而未以合議審判為之，其法庭之組織不合法云云
    。惟按刑法第266條第1項所處罰者，為賭博行為；同法第26
    8條所處罰者，為供給賭博場所或聚眾賭博行為。而刑法第2
    66條第1項係以自己參與賭博行為，為其構成要件；同法第2
    68條則以供給他人賭博場所或聚眾賭博行為，藉以獲取利益
    ，而非僅單純從事賭博之行為。而一般店家擺設電動賭博機
    具供人投幣玩樂，縱依該機器之設計結構，其店家之勝率較
    高，惟其輸贏之或然率仍屬不確定，其性質係以該機器代替
    自己，與人在公眾得出入之場所賭博，與意圖營利供給賭博
    場所或聚眾賭博，係由他人賭博不同，且擺設電動賭博機具
    供人玩樂，店家仍係憑偶然之機率以決定財物之得喪，並無
    何從中抽取金錢圖利之情形，與刑法第268條意圖營利之要
    件尚屬有間。是被告乙○○在公眾得出入之場所，擺設電子
    遊戲機具1台，並以該電子遊戲機充作電動賭博機具，係以
    該機器代替被告，與人在公眾得出入之場所賭博，與刑法第
    268條意圖營利供給賭博場所或聚眾賭博之構成要件不符，
    尚難依該罪相繩。公訴意旨認此部分與已論罪科刑部分，有
    想像競合犯裁判上一罪之關係，故不另為無罪之諭知。另按
    刑事訴訟法第273條之1規定：「除被告所犯為死刑、無期徒
    刑、最輕本刑為3年以上有期徒刑之罪或高等法院管轄第一
    審案件者外，於前條第1項程序進行中，被告先就被訴事實
    為有罪之陳述時，審判長得告知被告簡式審判程序之旨，並
    聽取當事人、代理人、辯護人及輔佐人之意見後，裁定進行
    簡式審判程序。」卷查本件被告已於原審審判期日為認罪之
    陳述，並對起訴之事實不爭執，其自白更無可疑之處，並非
    被告對於起訴事實中之部分事實未為有罪之陳述，僅因原審
    法院經審理之結果，認定檢察官所起訴犯罪事實其中之部分
    ，尚不構成犯罪而已，事屬法院對於事實之認定問題及適用
    法律是否正確之問題，與被告之自白無關，且原判決認定之
    結果有利於被告，對被告之訴訟權利更無妨礙可言，應無所
    謂不得或不宜以簡式審判程序為之之情形，檢察官上訴意旨
    所稱各節，不無誤會之處，尚非可取，均予敘明。
據上論結，應依刑事訴訟法第369條第1項前段、第364條、第299
條第1項前段，電子遊戲場業管理條例第22條，刑法第11條前段
、第266第1項前段、第2項、第55條、第41條第1項，中華民國九
十六年罪犯減刑條例第2條第1項第3款、第7條、第9條，刑法施
行法第1之1條，判決如主文所示。
本案經檢察官甲○到庭執行職務。
中　　華　　民　　國　　96　　年　　8 　　月　　28　　日
            刑事第十一庭  審判長法　官  陳  朱  貴
                                法　官  何  志  通
                                法　官  郭  同  奇
上列正本證明與原本無異。
不得上訴。
                                書記官  康  孝  慈
中　　華　　民　　國　　96　　年　　8 　　月　　29　　日
附錄論罪科刑法條
電子遊戲場業管理條例第15條
未依本條例規定辦理營利事業登記者，不得經營電子遊戲場業。
電子遊戲場業管理條例第22條
違反第15條規定者，處行為人1年以下有期徒刑、拘役或科或併
科新台幣50萬元以上250萬元以下罰金。
